臺灣高等法院刑事裁定
110年度聲字第1743號
聲  請  人  臺灣高等檢察署檢察官
受  刑  人  李昆泰



上列聲請人因受刑人數罪併罰有二裁判以上，聲請定其應執行之
刑（聲請案號：臺灣高等檢察署110年度執聲字第799號），本院
裁定如下：
    主  文
李昆泰犯如附表所示各罪所處之刑，應執行有期徒刑拾玖年。
    理  由
一、聲請意旨略以：受刑人李昆泰因違反毒品危害防制條例等案
    件，先後經判決確定如附表，經受刑人請求檢察官聲請定執
    行刑，爰依刑事訴訟法第477條第1項、刑法第50條第1項第1
    款、第2項、第51條第5款規定，聲請裁定等語。
二、按裁判確定前犯數罪者，併合處罰之，但得易科罰金與不得
    易科罰金之罪，不在此限；前項但書情形，受刑人請求檢察
    官聲請定應執行刑者，依第51條規定定之；數罪併罰，有二
    裁判以上者，依第51條之規定，定其應執行之刑；數罪併罰
    ，分別宣告多數有期徒刑者，於各刑中之最長期以上，各刑
    合併之刑期以下，定其刑期，但不得逾30年，刑法第50條第
    1項但書第1款、第2項、第53條及第51條第5款分別定有明文
    。準此，合於數罪併罰之數罪，其中有得易科罰金之罪與不
    得易科罰金之罪，須經受刑人請求檢察官聲請，始得依刑法
    第51條第5款之規定定其應執行之刑。又數罪併罰中之一罪
    ，依刑法規定得易科罰金，若因與不得易科之他罪併合處罰
    結果，而不得易科罰金時，原可易科罰金部分所處之刑，自
    亦無庸為易科折算標準之記載，司法院釋字第144號解釋意
    旨亦可資參照。　　
三、經查，受刑人因犯施用第一級毒品、施用第二級毒品、持有
    第一級毒品純質淨重10公克以上、轉讓第一級毒品、販賣第
    一級毒品、販賣第二級毒品等罪，先後經臺灣新北地方法院
    及本院判處如附表所示之刑，且均經確定在案，此有本院被
    告前案紀錄表及如附表所示各該判決附卷可稽。又附表編號
    1、3、4所示之罪刑均係得易科罰金，附表編號2、5至12所
    示之罪刑為不得易科罰金，原依刑法第50條第1項但書之規
    定不得併合處罰，然受刑人已具狀請求檢察官向法院聲請定
    其應執行刑，有定刑聲請切結書附卷可參，本院自應依刑法
    第50條第2項之規定，依同法第51條規定定其應執行刑。茲
    檢察官向最後事實審之本院聲請定其應執行之刑，本院審核
    認其聲請於法尚無不合，經審酌受刑人如附表各罪所示刑度
    之外部限制（總刑期為有期徒刑57年6月）、附表編號3至4
    、5至6所示之罪，前分別經臺灣新北地方法院107年度審訴
    字第2371號判決應執行有期徒刑5月、1年4月，嗣經本院以1
    08年度上訴字第1863號判決上訴駁回確定、附表編號8至12
    部分，前經本院以108年度上訴字第3613號判決應執行有期
    徒刑18年；及受刑人所犯如附表各編號所示之罪，均屬毒品
    相關之犯罪，附表編號1至4、6所示之罪均屬施用毒品罪、
    附表編號8至12所示之罪均屬販賣毒品罪，犯罪類型、行為
    態樣、手段、動機均屬相同或同類，此部分責任非難重複之
    程度亦較高，且審酌受刑人違反之嚴重性、所犯數罪為整體
    非難評價，及貫徹刑法量刑公平正義理念之內部限制等，定
    其應執行之刑如主文所示。
四、據上論斷，應依刑事訴訟法第477條第1項，刑法第50條第2
　　項、第53條、第51條第5款，裁定如主文。
中　　華　　民　　國　　110 　年　　5 　　月　　10　　日
              　　刑事第十八庭  審判長法　官  何俏美
                                      法　官  黃紹紘
                                      法　官  陳海寧
以上正本證明與原本無異。      
如不服本裁定，應於收受送達後5日內向本院提出抗告狀。
                                      書記官  謝文傑
中　　華　　民　　國　　110 　年　　5 　　月　　11　　日
附表：
編號 罪名 宣告刑 犯罪日期 最後事實審  確定判決  備註     法院案號 判決日期 法院案號 確定日期  1 施用第二級毒品 有期徒刑4月  107年1月1日 臺灣新北地方法院107年度審訴字第809號 107年6月7日 臺灣新北地方法院107年度審訴字第809號 107年7月31日 　 2 施用第一級毒品 有期徒刑7月  107年1月2日 臺灣高等法院107年度上訴字第2054號 107年8月14日 臺灣高等法院107年度上訴字第2054號 107年9月3日  3 施用第二級毒品 有期徒刑3月 107年6月24日 臺灣高等法院108年度上訴字第1863號 108年8月1日 臺灣高等法院108年度上訴字第1863號 108年8月1日 編號3、4部分，前經臺灣新北地方法院107年度審訴字第2371號判決應執行有期徒刑5月，嗣經臺灣高等法院108年度上訴字第1863號判決上訴駁回確定。 4 施用第二級毒品 有期徒刑4月  107年7月3日 臺灣高等法院108年度上訴字第1863號 108年8月1日 臺灣高等法院108年度上訴字第1863號 108年8月1日  5 持有第一級毒品純質淨重10公克以上 有期徒刑1年2月 107年6月22日至107年6月25日 臺灣高等法院108年度上訴字第1863號 108年8月1日 最高法院108年度台上字第3747號 108年11月7日 編號5、6部分，前經臺灣新北地方法院107年度審訴字第2371號判決應執行有期徒刑1年4月，嗣經臺灣高等法院108年度上訴字第1863號判決上訴駁回確定。 6 施用第一級毒品 有期徒刑8月 107年7月3日 臺灣高等法院108年度上訴字第1863號 108年8月1日 最高法院108年度台上字第3747號 108年11月7日  7 轉讓第一級毒品 有期徒刑8月 107年1月20日 臺灣新北地方法院107年度訴字第947號 108年9月18日 臺灣新北地方法院107年度訴字第947號 108年11月19日  8 販賣第一級毒品 有期徒刑15年6月 106年12月20日 臺灣高等法院108年度上訴字第3613號 109年2月12日 最高法院109年度台上字第5599號 109年12月16日 附表編號8至12部分，前經臺灣高等法院108年度上訴字第3613號判決應執行有期徒刑18年。 9 販賣第一級毒品 有期徒刑15年6月 107年1月19日 臺灣高等法院108年度上訴字第3613號 109年2月12日 最高法院109年度台上字第5599號 109年12月16日  10 販賣第二級毒品 有期徒刑7年6月 106年12月22日 臺灣高等法院108年度上訴字第3613號 109年2月12日 最高法院109年度台上字第5599號 109年12月16日  11 販賣第二級毒品 有期徒刑7年6月 107年1月5日 臺灣高等法院108年度上訴字第3613號 109年2月12日 最高法院109年度台上字第5599號 109年12月16日  12 販賣第二級毒品 有期徒刑7年6月 107年1月8日 臺灣高等法院108年度上訴字第3613號 109年2月12日 最高法院109年度台上字第5599號 109年12月16日